# 请教陈版：收入的确认

提问人：llcwing 时间：2010-07-14 20:10:29
公司为一水务行业的公司，其中一业务为向A地区提供自来水及污水处理，公司与A地区政府签订了污水处理的特许经营权。
公司按物价局定价，以自来水供水量收入自来水费和污水处理费。
但公司的污水处理管网并没有在A区所有地方，如在A区中的一块农村，并没有管网到那里收集污水并进行处理，但公司也按供水量收入了污水处理费，并确认为收入。
陈版觉得这样合理吗？

回答人：chenyiwei
关键还是要看企业和政府签订的特许经营协议是如何规定的，以及双方对相关条款有无共同的理解和解释。

回答人：chenyiwei
回复 藤椅 llcwing 的帖子供水部分作为商品销售；污水处理部分作为提供劳务，这样似乎比较合适。

回答人：chenyiwei
回复 报纸 llcwing 的帖子不是很明白“如果把该区域作为一个整体，收到该污水处理费作为收入，该区域的整体的营运成本作为收入对应的成本”的提法有什么特殊之处？可能有什么影响？